【裁判字號】    99,交訴,23
【裁判日期】    991115
【裁判案由】    公共危險等
【裁判全文】
臺灣雲林地方法院刑事判決              99年度交訴字第23號
公  訴  人  臺灣雲林地方法院檢察署檢察官
被      告  乙○○
選任辯護人  劉意律師
            嚴天琮律師
上列被告因公共危險等案件，經檢察官提起公訴（99年度偵字第
1802號），於本院準備程序進行中，被告就被訴肇事逃逸之事實
為有罪之陳述，經本院裁定就此部分進行簡式審判程序，判決如
下：
    主  文
乙○○駕駛動力交通工具肇事，致人受傷而逃逸，累犯，處有期
徒刑陸月，如易科罰金，以新臺幣壹仟元折算壹日。
    事實及理由
一、構成犯罪事實：
    乙○○前因毒品案件，經臺灣高等法院臺南分院及本院分別
    於民國94年3 月4 日、93年12月13日以93年度上訴字第1082
    號、93年度訴字第582 號判處有期徒刑1 年6 月、6 月及10
    月確定，嗣經台灣高等法院台南分院以96年度聲字第919 號
    各減為有期徒刑9 月、3 月及5 月，應執行有期徒刑1 年2
    月確定，於96年2 月2 日假釋出監付保護管束，嗣於96年10
    月10日保護管束期滿，假釋未經撤銷，視為已執行完畢。詎
    仍不知悔改，於99年4 月8 日晚間11時許，駕駛友人陳怡樵
    所有之車牌號碼6689-WP 號自小客車，沿速限60公里之雲林
    縣斗六市○○路○ 段由西往東方向行駛，於同日晚間11時18
    分許行經雲林路3 段437 號前，以約時速90公里之速度欲由
    右側超越前方由甲○○所駕駛車牌號碼YU-0405 號自用小客
    車時，不慎撞擊上開自用小客車，致該自小客車滑落路邊農
    田，甲○○因而受有頭部外傷併腦內出血、脊髓損傷及胸椎
    多處骨折、顏面骨及左下頷骨骨折、嘴唇撕裂傷口、腹部挫
    傷併肝臟裂傷及腹內出血、骨盆骨折、左手橈、尺骨骨折、
    急性呼吸衰竭、下肢癱瘓、大小便失禁等重傷害（過失傷害
    部分業據撤回告訴）。詎乙○○明知其駕駛自小客車撞及前
    方自小客車滑落路邊農田，已使車內之甲○○受有傷害，竟
    未立即採取救護措施或通知警察機關到場處理，因自身胸部
    疼痛，即基於肇事逃逸之犯意，通知其友人林國獻駕駛自小
    客車至現場搭載其離去。然因其所駕駛之上開自小客車毀損
    留置現場，經警據報前往處理後，循線查悉上情。
二、本件係經被告乙○○於準備程序期日就被訴肇事逃逸部分為
    有罪之陳述，而經本院合議庭裁定就此部分由受命法官獨任
    以簡式審判程序加以審理，則依據刑事訴訟法第273 條之2
    、同法第159 條第2 項之規定，不適用傳聞法則有關限制證
    據能力之相關規定；並得依同法第310 條之2 之準用同法第
    454 條之規定製作略式判決書，依法僅需記載犯罪事實、證
    據名稱及應適用之法條，並得以簡略方式為之，如認定之犯
    罪事實、證據及應適用之法條，與檢察官聲請簡易判決處刑
    書或起訴書之記載相同者，得引用之，合先敘明。
三、認定犯罪事實所憑之證據名稱：
  (一)證人陳怡樵、劉志勇、鄧朝聰、鐘海龍、林國獻於偵查中之
    證述。
  (二)被告及陳怡樵之通聯紀錄。
  (三)內政部警政署刑事警察局99年4 月19日刑醫字第0990048570
    號鑑定書。
  (四)雲林縣警察局雲林路、久安路路口監視錄影及勘驗紀錄。
  (五)被害人之診斷書、行政院國軍退除役官兵輔導委員會台北榮
    民總醫院99年9 月17日北總神字第0990021459號函。
  (六)道路交通事故現場圖、調查報告表(一)、(二)。
  (七)肇事現場及車損照片。
  (八)台灣省雲嘉區車輛行車事故鑑定委員會99年7 月22日嘉雲鑑
    990466字第0995802638號函附鑑定意見書。
  (九)被告乙○○於警詢、檢察官偵查及本院審理中之自白。而被
    告之自白核與上開積極證據相吻合，應與事實相符，可予採
    信。
四、論罪科刑之理由：
  (一)核被告所為，係犯刑法第185  條之4 肇事逃逸罪。
  (二)被告乙○○前因毒品案件，經台灣高等法院台南分院及本院
    分別於94年3 月4 日、93年12月13日以93年度上訴字第1082
    號、93年度訴字第582 號判處有期徒刑1 年6 月、6 月及10
    月確定，嗣經台灣高等法院台南分院以96年度聲字第919 號
    各減為有期徒刑9 月、3 月及5 月，應執行有期徒刑1 年2
    月確定，於96年2 月2 日假釋出監付保護管束，嗣於96年10
    月10日保護管束期滿，假釋未經撤銷，視為已執行完畢，此
    有台灣高等法院被告前案紀錄表附卷可參，其於5 年以內故
    意再犯本件有期徒刑以上之罪，為累犯，應依刑法第47條第
    1 項之規定，加重其刑。
  (三)按刑法第59條所謂「犯罪之情狀」與第57條所謂「一切情狀
    」云云，並非有截然不同之領域，於裁判上酌減其刑時，本
    應就犯罪一切情狀（包括第57條所列舉之10款事項），予以
    全盤考量，審酌其犯罪有無可憫恕之事由，以為判斷，故適
    用第59條酌量減輕其刑時，並不排除第57條所列舉10款事由
    之審酌。最高法院80年度台上字第3694號判決意旨參照。本
    院審酌：
  被告於偵審過程自始至終均坦承犯行，對於車禍發生之過程
    、原因等均娓娓道來，坦然面對審判，毫無迴避飾詞之處，
    ，犯後態度尚佳，益見其悔意甚深。
  被告於車禍當時係因所駕駛汽車之安全氣囊爆開，致其胸部
    受衝擊疼痛，一時慌亂，即將肇事車輛留置現場並通知友人
    駕車送其就醫，此據證人陳怡樵、林國獻於偵查中證述屬實
    ，且於翌日凌晨即至國立台灣大學醫學院附設醫院雲林分院
    接受警員所施之酒精濃度測試，此有酒精濃度測試紀錄表附
    卷足憑，是其犯罪之情狀與一般肇事後即逃逸無蹤以躲避檢
    警追緝之人並不相同，其犯罪之動機尚非全然為逃避刑事責
    任而棄被害人於不顧。
  被告於本院審理時已與被害人達成和解，除於之前所給付之
    新台幣（下同）34萬元外，另再當庭給付473,150 元，連同
    保險公司所給付之6,526,850 元，總計賠償734 萬元，此有
    和解筆錄附卷可稽，被告並已當庭取得被害人之諒解，告訴
    人即被害人之夫丁○○亦撤回本件告訴。雖被害人所受之損
    害重大，無法完全彌補，然被告因本案發生後已失業，經濟
    狀況不佳，所賠償之金額係向友人借款所得，足見被告確實
    已竭盡所能賠償被害人，且於偵審過程中已得到相當之教訓
    。
  被告僅國中畢業，智識程度不高，現失業中，家中尚有父母
    及小孩待其扶養，家境生活狀況難認良好。以上各情，足認
    被告犯罪情狀是有值得憫恕之處，若概科以法定最輕刑度，
    猶嫌過重，有傷一般國民對法律之情感，爰依刑法第59條之
    規定酌減之，依法先加後減。
  (四)審酌前述理由（包含酌減情狀），及被告有如犯罪事實欄所
    載之前科，素行不佳，超速駕車不慎撞擊被害人，致被害人
    受有如犯罪事實欄所述之傷害，所生損害重大，又於車禍肇
    事後逃離現場，逃避其責任，惟事後已與被害人達成和解，
    賠償被害人之損害等一切情狀，量處如主文所示之刑，並諭
    知易科罰金之折算標準。
五、應適用之法條：
  (一)刑事訴訟法第299 條第1 項前段、第273 條之1 第1 項、第
    310 條之2 、第454 條第1 項。
  (二)刑法第185 條之4 、第47條第1 項、第41條第1 項前段。
本案經檢察官丙○○到庭執行職務。
中    華    民    國    99    年    11    月    15    日
                    交通法庭    法  官  吳錦佳
以上正本證明與原本無異。
如不服本判決應於收受判決後10日內向本院提出上訴書狀，並應
敘述具體理由；其未敘述上訴理由者，應於上訴期間屆滿後20日
內向本院補提理由書（均須按他造當事人之人數附繕本）。「切
勿逕送上級法院」。
                                書記官  謝璧卉
中    華    民    國    99    年    11    月    15    日
附錄本案論罪科刑條文：
中華民國刑法第185條之4
駕駛動力交通工具肇事，致人死傷而逃逸者，處 6 月以上 5 年
以下有期徒刑。

司法院資訊處製作；財團法人民間司法改革基金會備份。
